Inventaris van het archief van de Bilderberg Conferenties: Secretariaat, 1952-2011
Nationaal Archief, Den Haag
- Plaatsingslijst I: Periode 1952-1970, A.
  - Bandopnamen., III.
    - Bandopnamen van gesprekken tijdens de conferentie van 1963 (opgenomen op het merk Philips EL 3882 LP)., ---
      - Band nr. VII, VIII, XI-XVIII., ---
    - Bandopnamen van gesprekken tijdens de conferentie van 1964 (opgenomen op het merk Scotch), ---; 5 ongenummerde banden.
      Voorheen inv. nr. 101
    - Bandopnamen van gesprekken tijdens de conferentie van 1965 (opgenomen op het merk Philips EL 3882 LP), ---; genummerd I-VI.
      Voorheen inv. nr. 102
    - Bandopnamen van gesprekken tijdens de conferentie van 1966 (opgenomen op het merk Philips EL 3882 LP)., ---
      Voorheen inv. nr. 103-104
      - Band nr. I-VII, XXI-XXIII., ---
      - Band nr. XXIV-XXVII., ---
    - Bandopnamen van gesprekken tijdens de conferentie van 1967 (opgenomen op een onbekend merk)., ---
      Voorheen inv. nr. 105-107
      - Genummerd 1-8., ---
      - Genummerd 9-10., ---
      - Genummerd 2-7. (doublure in de nummering)., ---
    - Bandopnamen van gesprekken tijdens de conferentie van 1968 (opgehomen op de merken Scotch en Irish)., ---
      Voorheen inv. nr. 108-110
      - Band nr. 1-4., ---
      - Band nr. 5-8, 10-18., ---
      - Band nr. 20, 22-25, 27, 29, 30., ---
    - Bandopnamen van gesprekken tijdens de conferentie van 1969 (opgenomen op het merk Sonocolor)., ---
      Voorheen inv. nr. 111-112
      - Band nr. 1-2., ---
      - Band nr. 3-7., ---
    - Bandopnamen van gesprekken tijdens de conferentie van 1970 (opgenomen op het merk Agfa Gevaert), ---
      Voorheen inv.nr. 113.
      genummerd 3-5.
    - Bandopnamen van gesprekken, gevoerd tijdens een conferentie, waarvan het jaar niet achterhaald is (opgenomen op het merk Philips EL 3915)., ---
      Voorheen inv. nr. 114-117
      - Band letter A-J., ---
      - Band letter K-S., ---
      - Band letter T-BD., ---
        De letter V ontbreekt.
      - Band letter BE-BH, en ongenummerde band., ---
- Plaatsingslijst II: Periode 1971-1981, B.
  - Stukken betreffende de plenaire conferenties., I.
    - Dossier "Conferentie Woodstock, 23-25 April 1971"; 118
      Openbaarheid beperkt tot 01-01-2022
      - Telegram to president and Z.K.H.
      - Participants and invitations
      - List of participants
      - Working Papers
      - Reports
      - Press Comments
    - Dossier "Conferentie Knokke, 21-23 April 1972"; 119-120
      - "List, note to participants, correspondance with presidents, working papers"., 119
        Openbaarheid beperkt tot 01-01-2023
      - "Reports, press comments"., 120
    - Dossier "Conferentie Saltsjöbaden, 11-13 Mei 1973"; 121
      Openbaarheid beperkt tot 01-01-2024
      - Invitations, list of participants
      - Press comments and reports
    - Dossier "Conferentie Megève, 19-21-April 1974"; 122
      Openbaarheid beperkt tot 01-01-2025
      - Invitation, list of participants
      - Short summary and report
      - Press Comments and reports
      - Dankbrieven aan de Franse regering en het steering committee.
    - Dossier "Conferentie Çesme, 25-27 April 1975"; 123-124
      - "Invitation, list of participants", programma aangelegenheden en bedankbrieven., 123
        Openbaarheid beperkt tot 01-01-2026
      - Working papers, reports, press comments., 124
    - Dossier "reat Homestead 1976", stukken betreffende de organisatie en de afgelasting van de Bilderberg-conferentie als gevolg van de betrokkenheid van de voorzitter bij een omkoopschandaal., 125
      Openbaarheid beperkt tot 01-01-2027
    - Dossier "Conference at Torquay, 22-24 April 1977"; 126-127
      - List of participants, correspondentie, working papers., 126
        Openbaarheid beperkt tot 01-01-2028
      - Report, press comments., 127
    - Dossier "Conferentie in Baden", 27-29 April 1979"; 128
      Openbaarheid beperkt tot 01-01-2030
      I. Participants
      II. Working papers
      III. Important letters
      IV. Press Clippings
      - Report
    - Dossier "Conferentie Bad Aachen, 18-20 April 1980"; 129-130
      - Working papers, 129
        Openbaarheid beperkt tot 01-01-2031
      - Overige stukken, 130
  - Stukken betreffende het Steering Committee (Stuurgroep), II.
    - Stukken uit het jaar, 1971; 131-134
      - Correspondentie van het secretariaat aan de leden., 131
      - Dossier inzake een geschenk aan prins Bernhard wegens zijn 60e verjaardag., 132
      - Correspondentie met de landen "Austria-Switserland"., 133
      - Correspondentie met de Verenigde Staten., 134
    - Stukken uit, 1972; 135-137
      - Correspondentie van het secretariaat met de leden., 135
      - Dossier "Financiële konsekwenties Knokke"., 136
      - Correspondentie met R. Mclaren en J.C. Culver, met notulen., 137
    - Stukken uit, 1973; 138-141
      - Correspondentie van het secretariaat met de leden., 138
      - Dossier inzake verwikkelingen wegens de toelating van Henry Kissinger in Zweden., 139
      - Notulen en vorrespondentie met prins Bernhard., 140
      - Correspondentie op land geordend., 141
    - Stukken uit, 1974; 142-144
      - Correspondentie van het secretariaat met de leden., 142
      - Notulen van het Steering Committee., 143
      - Correspondentie op land geordend., 144
    - Stukken uit, 1975; 145-146
      - Correspondentie van het secretariaat met de leden en met particulieren., 145
      - Stukken op land geordend., 146
    - Stukken uit, 1976; 147-149
      - Notulen en correspondentie van het secretariaat met de leden., 147
      - Correspondentie met prins Bernhard en correspondentie op land geordend., 148
      - Stukken betreffende het aftreden van prins Bernhard als voorzitter van de conferentie., 149
    - Correspondentie uit, 1977; 150
    - Notulen van bijeenkomsten van het Steering Committee en correspondentie met leden en particulieren., 1977-1978; 151
      Openbaarheid beperkt tot 01-01-2029
    - Correspondentie met diverse landen., 1978; 152
    - Stukken uit het jaar, 1980; 153-155
      - Correspondentie met bestuursleden en stuurgroepleden., 153
      - Ingekomen stukken, per land geordend., 154
      - Doorslagen van uitgaande stukken., 155
  - Bandopnamen, III.
    Overgedragen aan het filmarchief van de Rijksvoorlichtingsdienst nr. 156-171
    - Kopieën van bandopnamen van gesprekken, opgenomen tijdens de conferentie op Mont Trembland, van 1968 (opgenomen op de merken Scotch III-6 en Irish 601)., ---
      Voorheen inv. nr. 156-157
      - Sprekerslijst en bandnummers 1-24., ---
      - Bandnummers 25-30., ---
    - Bandopnamen van gesprekken, opgenomen tijdens de conferentie in Woodstock van 1971. (Opgenomen op een merk Transcriber)., ---
      Voorheen inv. nr. 158-159
      - Masters, genummerd 1-6., ---
      - Kopieën, genummerd 1-6., ---
    - Bandopnamen van gesprekken opgenomen tijdens de conferentie in Knokke in 1972 (opgenomen op het merk Philips Index DP 18)., ---
      Voorheen inv. nr. 160-161
      - Bandnummer 1-2., ---
      - Bandnummer 3-4., ---
    - Bandopnamen van gesprekken opgenomen tijdens de conferentie in Salsjöbaden van 1973 (opgenomen op het merk Agfa Gevaert PE 21 LP)., ---
      Voorheen inv. nr. 162-163
      - Bandnummer 1-4., ---
      - Bandnummer 5., ---
    - Bandopnamen van gesprekken opgenomen tijdens de conferentie in Mont d'Athos, Megève, van 1974 (opgenomen op het merk Philips Index DP 18 en Kodak)., ---
      Voorheen inv. nr. 164-165
      - Band 1-5., ---
      - Band 6-7., ---
    - Bandopnamen van gesprekken tijdens de conferentie in Çesme van 1975 (opgenomen op het merk Scotch)., ---
      Voorheen inv. nr. 166-168
      - Bandnummer 1-3., ---
      - Bandnummer 4-7, met lijst van opgenomen sprekers., ---
      - Bandnummer 8-10., ---
    - Cassette-opnamen van gesprekken tijdens de conferentie in Burgerstock in 1981 (opgenomen op een Japans merk, genaamd Technics EQ 12 M Bias low)., ---
      Voorheen inv. nr. 169
- Plaatsingslijst III. Nagekomen stukken, C.
  - Addenda., I.
    - Bandopnamen van gesprekken tijdens de conferentie in Burgenstock in 1981, merk AGFA DE 36 HiFi, doorsnede 26.5 cm, lengte 1280 m per band. (Overgedragen aa het filmarchief van de RVD), ---
      Voorheen inv. nr. 170-171
      - Bestanddeel 1, ---
      - Bestanddeel 2, ---
    - Archief van de Bilderberg-conferentie, gehouden in Princeton, 21-23 april 1978; 172-173
      - Correspondentie: invitaties, bedankbrieven., 172
      - Working-papers, officiële verslagen en kranteknipsels., 173
    - Archiefstukken van het Steering Committee., 1979; 174-177
      - Dossiers inzake een publicatie over de Bilderberg-conferentie door de Freeman Digest. Februari-maart 1979, 174
      - Stukken betreffende de opvolging van Walter Scheel als voorzitter. 1978-1979, 175
      - Ingekomen brieven van het secretariaat en delegaties van de verschillende landen., 176
      - Doorslagen van uitgaande brieven., 177
    - Archief van een bijeenkomst van een "Working Party" in Londen., Januari-maart 1977; 178
    - Financieel rapport van het secretariaat inzake de Bilderberg-conferentie, met bijlagen., 1980; 179-180
      - Rapportage over de financiële situatie in het algemeen, met jaarbalansen over de periode 1976-1980, 179
      - Financiële rapportage over contributie-inningen en voor de conferenties gedane uitgaven., 180
  - Archief van Prins Bernhard als voorzitter van de Bilderberg-Conferenties, II.
    - Stukken betreffende de Bilderberg-conferentie van, 1954; 181-184
      - Stukken betreffende initiatieven tot opstelling van een rapport inzake Amerikaans-Europese betrekkingen. 1952-1954, 181
      - Conferentiemap van Prins Bernhard als voorzitter en deelnemer aan de eerste Bilderberg-conferentie. 1954, 182
      - Briefwisseling, Juli-december 1954, 183
      - Ingekomen rapporten. Juli december 1954, 184
    - Rapporten, ingekomen tijdens de conferentie in Garmisch-Partenkirchen., September 1955; 185
    - Briefwisseling., 1954-1959; 186-194
      - 1954, 186
      - Januari-juni 1955, 187
      - Juli-augustus 1955, 188
      - September-december 1955, 189
      - Januari-juni 1957, 190
      - Juli-december 1957, 191
      - 1958, 192
      - Januari-juni 1959, 193
      - Juli-december 1959, 194
    - Ingekomen working-papers voor de conferentie in Buxton (Groot-Brittannië)., Juli-augustus 1958; 195
  - Zending 1984, III.
    Bandopnamen nr. 196-200 Overgedragen aan filmarchief RVD.
    - Bandopnamen van gesprekken tijdens de conferentie van 13-15 mei 1983 in Montabello (Canada), geregistreerd door de International Simultaneous Translation Service in Montreal op merkloze banden., ---
      Voorheen inv. nr. 196
      Genummerd 1-15.
      De bandopnamen van de conferentie van 1982 zijn uit de bewaarplaats van het secretariaat van de Bilderberg-conferenties door onbekenden ontvreemd en vermoedelijk verloren gegaan.
  - Zending 1986, IV.
    - Bandopnamen van gesprekken tijdens de conferentie van 22-24 april 1977 in Torquay (Engeland), geregistreerd op BASF-banden., ---
      Voorheen inv. nr. 197
      Genummerd 1-5.
    - Bandopnamen van gesprekken tijdens de conferentie van 11-13 mei 1984 in Saltsjöbaden (Zweden), geregistreerd door Lars B. Thomsens bureau voor communicatietechniek in Kopenhagen op Olympic 10 mm, een merkloze Amerikaanse band en Co-D, R 7-9 Oud., ---
      Voorheen inv. nr. 198
    - Bandopnamen van gesprekken tijdens de conferentie van 10-12 mei 1985 in Rye Brook (New York U.S.A.), geregistreerd op Scotch 3 M (208)., ---
      Voorheen inv. nr. 199
      Genummerd 1-4.
    - Bandopnamen van gesprekken tijdens de conferentie van 25-27 april 1986 in Gleneagles (Schotland), geregistreerd op AGFA PE 39 HIFI., ---
      Voorheen inv. nr. 200
      Genummerd 1-10.
- Plaatsingslijst IV. Zending 1988., D.
  - Stukken betreffende plenaire conferenties., I.
    - Dossier Bürgenstock conference., 1981; 201
      Openbaarheid beperkt tot 01-01-2032
      - Correspondentie met sprekers; correspondentie met deelnemers, lijst van deelnemers.
      - Dankbetuigingen.
      - Rapport.
    - Dossier Sandefjord conference., 1982; 202-203
      - - Voorbereidingen, correspondentie met deelnemers., 202
        Openbaarheid beperkt tot 01-01-2033
        -Dankbetuigingen.
      - - Sessie I: Divergent policies and attitudes in the North Atlantic Community., 203
        - Sessie II: What can arms control achieve?
        - Sessie III: Middle East, Issues at stake.
        - Sessie IV: Economic issues: dogmes and realities.
        - Sessie V: Diplomacy for security promotion.
        Rapporten.
    - Dossier Montebello conference., 1983; 204
      Openbaarheid beperkt tot 01-01-2034
      - Practical arrangements, correspondentie met deelnemers en sprekers.
      - Workinq papers, perscommuniquès en rapporten.
  - Correspondentie van het Steering Committee., II.
    - Juni 1980-juni 1981: Agenda en notulen; correspondentie met het secretariaat en Walter Scheel; met IJS/Europa/Canada, en landen A-Z; gele kopieën., 205
    - Juni 1981-juni 1982., 206-207
      - Agenda en notulen; memoires aan de leden van het steering committee, correspondentie met Walter Scheel en met de kantoren in New York; Briefwisseling over de voorbereiding van Sandefort conference. Correspondentie met landen A-F., 206
      - Correspondentie met landen G-U: gele kopieën., 207
    - Dossiers over juni 1982-juni 1983: agenda en notulen; memories van het secretariaat; telexberichten met het Amerikaanse kantoor; correspondentie met W. Scheel; hotels en staff., 208
      Gele kopieën.
    - Correspondentie met landen A-U., Juni 1982-juni 1983; 209
    - Bandopnamen, overgedragen aan het filmarchief van de Rijksvoorlichtingsdienst., 1987-1988; ---
      Voorheen inv. nr. 210-211
      - Bestanddeel 1, ---
      - Bestanddeel 2, ---
- Plaatsingslijst V. Zending 1993., E.
  - Stukken betreffende plenaire conferenties., I.
    - Dossier Arrowrootconferentie te Rye Brook, New York U.S.A. 1985: congresstukken en correspondentie op naam van de deelnemers., 212
      Openbaarheid beperkt tot 01-01-2036
    - Dossier Gleneagles Conferentie, Schotland., 1986; 213
      Openbaarheid beperkt tot 01-01-2037
      Final list of participants and cancellations; portfolio; working papers; press releases and clippings; letters of thanks; correspondance with the participants en verslag.
    - Dossier Confenrentie te Villa d'Este, Italië., 1987; 214
      Openbaarheid beperkt tot 01-01-2038
    - Dossier Telfs Buchen Conferentie, Oostenrijk., 1988; 215
      Openbaarheid beperkt tot 01-01-2039
    - Dossier La Toja Conferentie, Spanje., 1989; 216
      Openbaarheid beperkt tot 01-01-2040
  - Correspondentie van het Steering Committee en Advisory Group., II.
    - Correspondentie in rubrieken geordend per land en later per persoon A-Z., Mei 1985-april 1986; 217
    - Correspondentie: Programma, Oost-Azië/Pacific, Voorzitter, landen, personen., Mei 1986-april 1987; 218
    - Correspondentie: Voorzitter, HSG USA, AFB New York, landen, personen., Mei 1987-mei 1988; 219
    - Correspondentie: Voorzitter, HSG USA, AFB New York, landen, personen., Juni 1988-april 1989; 220
    - Correspondentie: Voorzitter, HSG USA, AFB New York, landen, Mei 1989-mei 1990; 221
      Openbaarheid beperkt tot 01-01-2041
  - Later toegezonden stukken., III.
    - Agenda's en notulen van vergaderingen van het Steering Committee., 1954-1970; 222
    - Correspondentie van de Treasurer over de vaststelling van contributies aan de deelnemende landen en bedrijven, met lijsten van contribuanten., 1971-1980; 223
    - Financiële overzichten van de Treasurer., 1968-1979; 224
    - Financiële overzichten, verstrekt door het kantoor ACN., 1980-1990; 225
    - Correspondentie van de Treasurer., 1982-1990; 226
    - "General correspondance", afkomstig van de secretaresse van de Bilderberg-meetings., 1980-1990; 227
    - Informele correspondentie van E.H. van den Beugel., 1973-1980; 228
    - Informele correspondentie van V. Halberstadt., 1976-1985; 229
    - Correspondentie van het Steering Committee and Advisory Group, in rubrieken geordend per land en later per persoon., 1983-1985; 230-231
      - Mei 1983-april 1984, 230
        Openbaarheid beperkt tot 01-01-2035
      - April 1984-mei 1985, 231
    - Stukken betreffende de plenaire conferentie te Saltsjöbaden, Zweden: 11-13 mei 1985. lijst van deelnemers, portfolio, working papers, Press cuttings, dankbetuigingen., 232
    - Memo’s en correspondentie van het secretariaat met het Steering Committee, en correspondentie met Walter Scheel en Ted Eliot, 1984-1985; 233
- Aanvullingen 1998-2015, F.
  De hier beschreven stukken werden door het secretariaat van de Bilderberg Meetings toegezonden in 1998 (inv.nrs. 234-248), 2003 (249-261), 2007 (inv.nrs. 262-275) en 2015 (inv.nrs. 276-323). Zij hebben betrekking op de meetings vanaf 1990. De structuur van de correspondentie is sedert 1990 ongewijzigd gebleven De beschrijvingen van de aanvullingen uit 1998 en 2002 in 2007 samengevoegd; de aanvulling van 2015 is in de aldus evormde structuur ingepast...
  Vanaf 1990 is de administratie van de correspondentie over de Bilderberg Meetings gewijzigd. De belangrijkste wijziging is de ordening van de dossiers betreffende de meetings zelf: in plaats van zaaksgewijs volgens interne procedures worden de stukken nu alfabetisch op naam van deelnemer geordend. Zaaksgewijze ordening vindt slechts plaats in de dossiers van de vergaderingen van het Steering Comittee, dat de agenda van de meetings bepaalt.
  Bij deze stukken behoren ook geluids- en video-opnamen van de desbetreffende
  De redevoeringen en discussies van de Bilderberg Meetings zijn vastgelegd op geluidsbanden. Er zijn geen geschreven notulen opgemaakt. De geluidsbanden zijn overgedragen aan het Nederlands Instituut voor Beeld en Geluid in Hilversum. De expeditielijsten, die bij deze overdracht horen, zijn achteraan in dit nummer toegevoegd.
  - Correspondentie met Honorary Secretary General U.S.A., 1990-1996; 245-246, 250
    - 1990 juli-1993 mei, 245
      Openbaarheid beperkt tot 01-01-2044
    - 1993 mei-1995 juli, 246
      Openbaarheid beperkt tot 01-01-2046
    - 1995 juli-1996 oktober, 250
      Openbaarheid beperkt tot 01-01-2047
  - Correspondentie met de Honorary Secretary General Bilderberg Meetings, 2000-2004 juli; 276-278
    - 2000, 276
      Openbaarheid beperkt tot 01-01-2051
    - 2001, 277
      Openbaarheid beperkt tot 01-01-2052
    - 2002-2004 juli, 278
      Openbaarheid beperkt tot 01-01-2055
  - Correspondentie met de voorzitter van de Bilderberg Meetings., 1990-2010; div.nrs.
    - 1990 juli-1995 juli, 244
    - 1995 juli-2000. juni, 262
    - 2000 juni - 2003, 279
      Openbaarheid beperkt tot 01-01-2054
    - 2004-2005, 280
      Openbaarheid beperkt tot 01-01-2056
    - 2006-2007, 281
      Openbaarheid beperkt tot 01-01-2058
    - 2008-2010, 282
      Openbaarheid beperkt tot 01-01-2061
  - Correspondentie met de voorzitter van de American Friends of Bilderberg., 263, 283
    - 1995-2002, 263
      Openbaarheid beperkt tot 01-01-2053
    - 2002-2010, 283
  - Correspondentie met het secretariaat van de American Friends of Bilderberg, met verslagen van bijeenkomsten van de AFB., div.nrs.
    - 1990 juni-1994 juni, 247
      Openbaarheid beperkt tot 01-01-2045
    - 1994 juni-1997, 249
      Openbaarheid beperkt tot 01-01-2048
    - 1998-2000, 264
  - Correspondentie met leden van de Steering Comittee en de Advisory Group, per nummer alfabetisch op land van herkomst geordend., 1990-2010; div.nrs.
    - 1990 mei-1991 mei, 239
      Openbaarheid beperkt tot 01-01-2042
    - 1991 juni-1992 juni, 240
      Openbaarheid beperkt tot 01-01-2043
    - 1992 mei-1993 juni, 241
    - 1993 mei-1994 juni, 242
    - 1994 juni-1995 juni, 243
    - 1995 juli-1996 juni, 251
    - 1996 juli-1997 juni, 252
    - 1997 juni-1998 juni, 253
      Openbaarheid beperkt tot 01-01-2049
    - 1998 juni-1999 juni, 265
      Openbaarheid beperkt tot 01-01-2050
    - 1999 juni-2000 juni, 266
    - 2000 juni-2002 juni, 267
    - 2002 juni - 2005 juni, 284
    - 2005 augustus - 2007 juni, 285
    - 2007 augustus - 2010 december, 286
  - Stukken betreffende vergaderingen van het Steering Comittee, betreffende de organisatie van de meetings., 1991-2010; div.nrs.
    De stukken zijn per jaar geordend onder de hoofdstukken Agenda, Annexes, Agenda Topics, Current Events. Moderator, Speakers. Zij hebben betrekking op o.m. de vaststelling van de agenda en de vergaderorde van de meetings.
    - 1991-1994, 248
    - 1995-1996, 254
    - 1997-1998, 255
    - 1998-2000, 268
    - 2001-2002, 269
    - 2003-2004, 270
    - Brussel 14 november 2002; Athene 16 oktober 2003, 287
    - Warschau, 14-15 oktober 2004, 288
    - Rottach-Egern, 5-8 mei 2005; Washington,17-18 november 2005, 289
    - Ottawa, 8-11 juni 2006; Lissabon,2-3 november 2006, 290
      Openbaarheid beperkt tot 01-01-2057
    - Istanbul 31 mei-3 juni 2007; Wenen 15-16 november 2007, 291
    - Chantilly (VA, Verenigde Staten), 5-8 juni 2008; Den Haag, 6 november 2008, 292
      Openbaarheid beperkt tot 01-01-2059
    - Vouliagmeni, 14-17 mei 2009; Brussel, 12-13 november 2009, 293
      Openbaarheid beperkt tot 01-01-2060
    - Sitges, 3-6 juni 2010; Washington, 17-18november 2010, 294
  - "Conferences" Correspondentie met deelnemers van de conferenties, per nummer alfabetisch op land van herkomst geordend., 1990-2010; div.nrs.
    - Glen Cove, New York. U.S.A. 1990, 234
    - Baden-Baden, Duitsland. 1991, 235
    - Evian, Frankrijk. 1992, 236
    - Vougliagmeni, Griekenland. 1993, 237
    - Helsinki, Finland. 1994, 238
    - Bürgenstock, Zwitserland. 1995, 256
    - Toronto, Canada. 1996, 257
      le gedeelte.
    - Toronto, Canada. 1996, 258
      2e gedeelte.
    - Atlanta, U.S.A. 1997, 259
    - Turnberry, Schotland. 1998, 260
    - Sintra, Portugal. 1999, 261
    - Brussel, België. 2000, 271
    - Stenungsund, Zweden. 2001, 272
    - Chantilly, Virginia, U.S.A. 2002, 273
    - Versailles, Frankrijk. 2003, 274
    - Stresa, Italië. 2004, 275
    - Rottach-Egern, Duitsland, mei 2005, 295
    - Ottawa, Canada, juni 2006, 296
    - Istanbul, Turkije, mei/juni 2007, 297
    - Chantilly, VA (Verenigde Staten), juni 2008, 298
    - Vouliagmeni, Griekenland, mei 2009, 299
    - Sitges, Spanje, juni 2010, 300
  - Stukken betreffende de evaluatie van de Bilderberg conferenties, 1980-2010; 301-303
    - 1980-1994, 301
    - 1995-1999, 302
    - 2000-2010, 303
  - Stukken betreffende de Programma Commissie, 1990-2007; 304-307; 4 omslagen
    - 1990-1996, 304
    - 1997-1999, 305
    - 2000-2001, 306
    - 2002-2008, 307
  - Verslagen van de Bilderberg Meetings, gedrukt, 1995-2011; 308-324; 16 delen
    De gedrukte verslagen van de conferenties bevatten een beknopte en geanonimiseerde samenvatting van de gehouden inleidingen en de daaropvolgende discussies. De verslagen werden verspreid onder de deelnemers aan de desbetreffende conferentie, alsmede deelnemers aan eerdere bijeenkomsten. Soortgelijke verslagen van de conferenties vóór 1995 bevinden zich in de dossiers betreffende de plenaire conferenties.
    - Bürgenstock, Zwitserland, juni 1995, 308
    - Toronto, Canada, mei/juni 1996, 309
    - Atlanta, GA (Verenigde Staten), juni 1997, 310
    - Turnberry, Schotland, mei 1998, 311
    - Sintra, Portugal, juni 1999, 312
    - Brussel, België, juni 2000, 313
    - Stenungsund, Zweden, mei 2001, 314
    - Chantilly, VA (Verenigde Staten), mei/juni 2002, 315
    - Versailles, Frankrijk, mei 2003, 316
    - Stresa, Italië, juni 2004, 317
    - Rottach-Egern, Duitsland, mei 2005, 318
    - Ottawa, Canada, juni 2006, 319
    - Istanbul, Turkije, mei/juni 2007, 320
    - Chantilly, VA (Verenigde Staten), juni 2008, 321
    - Vouliagmeni, Griekenland, mei 2009, 322
    - Sitges, Spanje, juni 2010, 323
    - St. Moritz, Zwitserland, juni 2011, 324
      Openbaarheid beperkt tot 01-01-2062